# 项目公司是否纳入合并范围。

提问人：xiaomaijinwang 时间：2022-07-26 10:20:23
A企业根据当地政府招商引资政策，与政府签订了《项目入园协议》，协议约定由政府建设厂房，然后租给企业使用。在建设过程中因工程招投标和进度控制等原因， 2017 年 7 月区政府《会议纪要》明确，改由A企业成立项目B公司单独承担厂房的建设、报批、资金支付和核算，区政府参与管理和成本费用控制，待项目完工验收合格后，由政府平台公司向A企业收购B公司全部股权并承接该项目公司所有资产和债权债务。后由A企业向B公司租赁土地和厂房。 2017 年A企业投资 100 万元设立B公司，持有100%股权，A企业向B公司委派执行董事，并委派财务人员管理账务。 2022 年 3 月A企业与政府平台C公司签订B公司股权转让协议，由C公司根据清产核资审计净资产 100 万元受让B公司股权，并向B公司委派法人代表和执行董事。B公司账面资产主要为土地、厂房和往来款。厂房建设的施工、材料采购、机器设备等合同均与B公司签订，厂房主体结构工程建设资金由政府出资完成，辅助工程和装修工程由A企业出资完成。问题： 1 、B企业是否应纳入A企业的合并财务报表。 2 、厂房主体结构工程政府出资完成部分的成本是否应纳入厂房建设成本。

回答人：chenyiwei
B公司属于特殊目的的结构化主体，其设立的唯一目的是为A公司承建厂房工程。如果日后通过A公司逐年支付的租金或者厂房购买款，足以保证C平台公司的股权转让款和后续投入款的回收并取得合理回报，即C实际上未承担A、B的经营风险，则A应将B作为其子公司纳入合并报表范围，即使其名义上的股东为C。
厂房主体结构工程政府出资完成部分的成本应纳入厂房建设成本。